臺灣高等法院刑事裁定　　　　　　　　　　　　　　　九十三年度抗字第五九四號
　　抗　告　人
　　即　被　告　甲○○
右抗告人因沒入保證金案件，不服臺灣板橋地方法院中華民國九十三年八月三十一日
裁定（九十三年度聲字第一五四六號），提起抗告，本院裁定如左：
    主  文
抗告駁回。
    理  由
一、聲請意旨略以：具保人乙○○○因被告甲○○犯贓物案件（九十三年度執字第四
    一七一號），經依檢察官指定之保證金額新臺幣三萬元，由具保人出具現金保證
    後，將被告釋放。茲因該被告逃匿，依刑事訴訟法第一百十八條之規定，應沒入
    具保人繳納之保證金（刑保字第九二○○一四○一號）等語。
二、原裁定意旨以：按具保之被告逃匿者，應命具保人繳納指定之保證金額，並沒入
    之；不繳納者，強制執行；保證金已繳納者，沒入之，刑事訴訟法第一百十八條
    第一項、第一百二十一條第一項分別定有明文。經查：被告甲○○經臺灣板橋地
    方法院檢察署檢察官依法傳喚，無正當理由不到案執行，復經該署檢察官依法拘
    提無著等情，有送達證書二份、拘票暨拘提報告書一紙、臺灣板橋地方法院檢察
    署通知書一紙、法務部戶役政連結作業系統查詢資料二紙、保證金收據影本一份
    在卷可稽。又被告迄今仍逃匿中尚未到案執行一節，業據原審依職權查詢被告在
    監
    繳納保證金沒入之，經核並無違誤。
三、抗告意旨以：被告工作並無固定場所，致無法適時收受臺灣板橋地方法院檢察署
    檢察官所發傳票。況被告家中尚有母親及胞妹，應可代為收受傳票，惟被告仍未
    收受任何通知，原裁定認被告業已逃匿，顯有不當。
四、惟查：被告係設址於臺北縣中和市○○街三一巷二弄九號之二，有法務部戶役政
    連結作業系統資料一份在卷可稽。而臺灣板橋地方法院檢察署檢察官先於九十三
    年七月二十六日，發函至被告上開住所，通知被告及具保人即被告胞妹乙○○○
    ，被告應於同年八月五日到案接受執行。被告及具保人均未實際居住於該處，並
    均寄存於臺北縣政府警察局中和分局圓山派出所。嗣經檢察官再命法警於同年八
    月五日前往被告住處拘提被告無著，有臺灣板橋地方法院檢察署通知一份、送達
    證書二紙、拘票一紙在卷為憑。而被告及至收受原審本件裁定，亦仍未到案執行
    ，顯見被告確有逃匿之事實。被告抗告指稱，被告胞妹及母親均於被告住處，得
    以代收傳票，檢察官未依規定通知，顯非屬實。足見本件抗告，為無理由，應予
    駁回。
據上論結，應依刑事訴訟法第四百十二條，裁定如主文。
中　　　華　　　民　　　國　　九十三　　年　　　十　　　月　　　廿八　　日
                              臺灣高等法院刑事第十四庭
                                  審判長法  官  陳  祐  輔
                                        法  官  洪  昌  宏
                                        法  官  陳　國　文
右正本證明與原本無異。
不得再抗告。
                                        書記官  蔡  棟  樑
中　　　華　　　民　　　國　　九十三　　年　　　十　　　月　　　廿八　　日
